# 陈版，请教关于利息资本化问题

提问人：计学小兵 时间：2014-05-22 00:01:48
企业在建造工程一半后，才能借到专门的工程借款 4000 万，工程总款是 4000 万。企业前期有工程款 2000 万已由流动借款 2000 万进行工程款项支出，之后企业借关联公司款项 2000 万用于流动借款偿还；当借到专门借款时，通过第三方（已是建筑公司，但非为本公司施工的公司）代还关联公司的 2000 万元。后续的工程款 2000 万是用专门借款支付的。 请问陈版： 1 、前期的流动借款（合同上写明不能用于固定资产投资）是否可以按一般借款原则进行工程累计支出计算利息资本化？银行在合同上的这一规定会不会影响利息资本化的计算？何种一般借款才能算累计支出的资本化呢？ 2 、当借到专门借款时，只有一部分用于工程支出，而在借到专门借款时点至工程结束时点发生的专门借款的所有利息是否可以按专门借款准则扣除利息收入后进行专门借款利息的资本化？部分用于偿还流动借款 2000 万这一因素会不会影响专门借款全部利息资本化的金额？ 3 、当有关联公司之间的借款，其利息是否可以按一般借款准则规定进行利息资本化？

回答人：chenyiwei
1 、对一般借款资本化要从严把握。如《计学撮要 2013 》中所述，我们一般的把握口径是：将一般借款费用资本化的前提是能够核实一般借款资金与资本支出之间的对应关系，具体要求是在两者之间建立直接的、明确的、可跟踪的对应关系，以核实资本支出确实占用了一般借款资金，例如企业对借款资金专户存储并指定用途专门用于符合资本化条件的资产的购置或建造等。只有在满足该条件的前提下，才能对符合条件的资产的构建或者生产支出所占用的一般借款按照《企业会计准则第 17 号——借款费用》对一般借款费用资本化的规定。计算可资本化的一般借款费用金额。通常理解不能仅仅依据对财务报表的整体分析性复核（如报表项目之间对应关系的分析）就得出某项符合条件资产的购置或者建造占用了一般借款的结论。如果不能在一般借款资金和资本支出这两者之间建立直接的、明确的、可跟踪的对应关系，则一般借款支出应当予以费用化处理，不能资本化计入资产价值中。 同时，在考虑一般借款与资产支出之间的对应关系时，需要考虑的一个因素是目前银监会和贷款银行对贷款用途的监管规定。在目前的贷款监管法规背景下，如果这些监管规定得到严格执行，则符合资本化条件的一般借款应不多见，至少其金额是不重大的。如果出现大量的流动资金贷款被用于资本支出，或者固定资产贷款跨项目使用的情况，则构成了对贷款资金的挪用，是对借款合同约定和相关监管规定的违反。 关联方之间的借款，也可按照准则规定的一般借款／专门借款的不同规定，考虑其借款费用的资本化问题。
2 、如果有证据表明专门借款已被挪用，如此处所述的将专门借款用于偿还流动资金贷款等，而不是准则所允许的将暂时闲置的专门借款资金进行暂时性投资，则该笔专门借款在借款费用资本化问题上，应视同一般借款进行处理。